臺灣高等法院高雄分院民事裁定　　　　　 96年度抗字第250號
抗　告　人　甲○○
上列抗告人與相對人乙○○間聲請返還擔保金事件，對於中華民
國96年7 月30日臺灣屏東地方法院96年度聲字第170 號第一審裁
定，提起抗告，本院裁定如下：
    主  文
抗告駁回。
抗告訴訟費用由抗告人負擔。
    理  由
一、本件原裁定所記載之事實、理由，均稱正確，茲引用之（如
    附件）。原裁定准許相對人之聲請，返還其擔保金，核無不
    合，應予維持。
二、抗告意旨略以原法院通知抗告人行使權利，抗告人並未依期
    行使，惟係因當時抗告人尚未發生何項損害，但相對人聲
    請強制執行，就抗告人之同一批不動產，辦理查封登記，抗
    告人為此提起第三人異議之訴，繳納裁判費新臺幣（下同）
    22萬3,992 元，並為聲請停止強制執行，而提供57萬8,333
    元之擔保金，受此損害，將來勝訴判決時向相對人求償，從
    而本件擔保金，仍不得取回云云。經查相對人據以另對抗告
    人強制執行之執行名義乃臺灣高雄地方法院93年度重訴字第
    29號、本院95年度上字第78號、最高法院95年度台上字第25
    94號裁判。有各該判決、裁定在卷可稽。可見該執行與第三
    人異議之訴均屬另一案件問題，與本件無涉。抗告人亦承認
    本件受催告後未為權利之行使，則原裁定准許擔保金之發還
    ，即無違誤。抗告人執上開情詞，指摘原裁定不當，求為廢
    棄，為無理由，應予駁回。
據上論結，本件抗告無理由，爰依民事訴訟法第495 條之1 第1
項、第449 條第1 項、第95條、第78條，裁定如主文。
中　　華　　民　　國　　96　　年　　9 　　月　　11　　日
                            民事第一庭
                                審判長法官  尤三謀
                                法      官  林健彥
                                法      官  謝肅珍
以上正本證明與原本無異。
本件不得再抗告。
中　　華　　民　　國　　96　　年　　9 　　月　　12　　日
                                書　記　官  張雲義
                                                     q
附件：
臺灣屏東地方法院民事裁定　　　　　　　 96年度聲字第170號
聲　請　人　乙○○　　住高雄縣鳳山市○○路○段53巷68號
　　　　　　　　　　　（送達代收人　羅偲云  住同上）
相　對　人　甲○○　　住高雄市○○區○○路15號24樓之2
上列聲請人聲請返還擔保金事件，本院裁定如下：
    主  文
本院民國九十六年度存字第一七三號提存事件聲請人所提存之擔
保金新臺幣貳拾玖萬元准予返還。
聲請程序費用由相對人負擔。
    理  由
一、本件聲請意旨略以：聲請人前遵本院民國96年度裁全字第34
    4 號民事假扣押裁定，提供新臺幣（下同）290,000 元為擔
    保金，以本院96年度存字第173 號提存事件提存後，而聲請
    本院以96年度執全字第161 號對相對人之財產為假扣押在案
    。茲因上開假扣押裁定經相對人提起抗告，經臺灣高等法院
    高雄分院以96年度抗字第72號裁定將原裁定廢棄，駁回聲請
    人之聲請，並由本院民事執行處將前開假扣押執行程序所查
    封標的物辦理塗銷登記，該強制執行程序已終結。爰聲請本
    院通知相對人行使權利，相對人若未依期行使，並依民事訴
    訟法第104 條第1 項第3 款規定，請求裁定准予返還擔保金
    等語。
二、按訴訟終結後，供擔保人證明已定20日以上之期間，催告受
    擔保利益人行使權利而未行使，或法院依供擔保人之聲請，
    通知受擔保利益人於一定期間內行使權利並向法院為行使權
    利之證明而未證明者，法院應依供擔保人之聲請，以裁定命
    返還其提存物，民事訴訟法第104 條第1 項第3 款定有明文
    。前開規定，於其他依法令供訴訟上之擔保者準用之，並為
    同法第106 條所規定。
三、經查，聲請人主張前開事實，業據其提出本院96年度存字第
    173 號提存書及臺灣高等法院高雄分院96年度抗字第72號裁
    定影本等件為證，並經本院調取本院96年度裁全字第344 號
    、96年度存字第173 號、96年度執全字第161 號、臺灣高等
    法院高雄分院96年度抗字第72號卷宗核閱屬實。又本院依聲
    請於96年5 月14日發函通知相對人於20日內行使權利並向本
    院為行使權利之證明，該函於同月16日送達，相對人迄今仍
    未就其因假扣押所受之損害向聲請人提起損害賠償訴訟，有
    本院民事記錄科查詢表3 紙在卷可稽。從而，聲請人聲請返
    還擔保金，核無不合，應予准許。
四、依民事訴訟法第95條、第78條，裁定如主文。
中　　華　　民　　國　　96　　年　　7 　　月　　30　　日
                  民事第一庭    法　官　葉力旗
正本係照原本作成。
如不服本裁定應於送達後十日內向本院提出抗告狀，並繳納抗告
費新臺幣一千元。
                                書記官　李勝群
中　　華　　民　　國　　96　　年　　7 　　月　　30　　日
